【裁判字號】    92,婚,120
【裁判日期】    920704
【裁判案由】    履行同居
【裁判全文】
臺灣嘉義地方法院民事判決  九十二年度婚字第一二○號
    原      告  甲○○
    被      告  乙○○
右當事人間離婚事件，本院判決如左：
    主      文
原告之訴駁回。
訴訟費用由原告負擔。
    事      實
甲、原告方面：
    一、聲明：求為判決，原告與被告離婚，訴訟費用由被告負擔。
    二、陳述：兩造於民國八十六年一月二十四日結婚，不料被告竟於八十九年七月
        間起，忽反常態，經常深夜未歸，原告初以和為貴，但被告竟得寸進尺，在
        外居住，不理家務，迭經親友勸告無效，原告爰依民法第一千零五十二條第
        一項第五款被告惡意遺棄為由，請求判決如聲明。
    三、證據：提出戶籍謄本為證，並聲請訊問證人李林寶。
乙、被告方面：
    一、聲明：求為判決，如主文所示。
    二、陳述：原告原本住在嘉義市○○街一六○號七樓八，後來我買房子我們又搬
        到嘉義市劉厝里劉厝三十之五號。我與原告一起住在那邊，是原告自己離家
        出走的。如果原告有回去的話，被告同意讓原告回去。
    理      由
一、按婚姻無效、確認婚姻成立或不成立、撤銷婚姻、離婚或夫妻同居之訴，得合併
    提起，或於第一審或第二審言詞辯論終結前，為訴之變更、追加或提起反訴。民
    事訴訟法第五百七十二條第一項，定有明文。本件原告起訴聲明為被告應與原告
    同居，嗣於本院第一審言詞辯論終結前，變更為原告與被告離婚，揆之前揭法文
    之說明，原告為訴之變更，自為適法，合先敘明。
二、本件原告起訴主張，兩造於八十六年一月二十四日結婚，不料被告竟於八十九年
    七月間起，忽反常態，經常深夜未歸，原告初以和為貴，但被告竟得寸進尺，在
    外居住，不理家務，迭經親友勸告無效，原告爰依民法第一千零五十二條第一項
    第五款被告惡意遺棄為由，請求判決如聲明等語。被告則以，兩造原住居在嘉義
    市劉厝里劉厝三十之五號處所，係原告自己離家出走的。如果原告有回去的話，
    被告同意讓原告回去，不同意原告請求離婚等語，資為辯解。
三、本件兩造為夫妻關係，現仍存續中之事實，為原告主張在卷，並為被告所不爭執
    ，復有戶籍謄本在卷可按，自堪信為真實。
四、按夫妻之一方，以惡意遺棄他方在繼續狀態中者，固為判決離婚之原因，民法第
    一千零五十二條第一項第五款定有明文。惟所謂惡意遺棄他方，不僅須有違背同
    居義務之客觀事實，並須有拒絕同居義務之主觀情事始為相當。經查：本件原告
    主張被告於八十九年七月間起，在外居住，不理家務等情，不惟為被告所否認，
    並以兩造原住居在嘉義市劉厝里劉厝三十之五號處所，係原告自己離家出走的等
    語置辯。而原告對於被告前揭辯解，則自認：「（問：你原本是否住在劉厝里劉
    厝三十之五號那邊？）是的，我是在九十一年五月左右搬離的，搬離之前我與我
    太太住在那邊。」等語。則由原告前揭自認，堪信本件被告並無任何遺棄原告之
    客觀情事至明。復查：被告目前仍住居在嘉義市劉厝里劉厝三十之五號處所，此
    為原告所不爭執。而被告復陳明：如果原告有回去的話，同意讓原告回去等語。
    由此堪認，被告復無遺棄原告之主觀意思灼然。
五、從而，本件被告客觀上既無遺棄原告之行為，主觀上亦無遺棄原告之意思，則原
    告以前揭事由，依民法第一千零五十二條第一項第五款規定，訴請兩造離婚，為
    無理由，應予駁回。
六、據上論斷，原告之訴，為無理由，依民事訴訟法第七十八條，判決如主文。
中      華      民      國    九十二    年      七      月      四      日
~B臺灣嘉義地方法院家事法庭
~B    法  官  王漢章
右為正本係照原本作成
如對本判決上訴應於判決送達後廿日內向本院提出上訴狀
中      華      民      國    九十二    年      七      月      四      日
~B法院書記官  彭帥雄


司法院資訊處製作；財團法人民間司法改革基金會備份。
